【裁判字號】    89,交訴,132
【裁判日期】    900731
【裁判案由】    公共危險等
【裁判全文】
臺灣臺北地方法院刑事判決                        八十九年度交訴字第一三二號
    公  訴  人  臺灣臺北地方法院檢察署檢察官
    被      告  丁○○
右列被告因公共危險等案件，經檢察官提起公訴( 八十九年度偵緝字第八○二號 )，
本院判決如左：
        主      文
丁○○損壞他人之物，足以生損害於他人，累犯，處有期徒刑月；又駕駛動力交通
工具肇事，致人受傷而逃逸，累犯，處有期徒刑拾月。應執行有期徒刑壹年。
        事      實
一、丁○○曾犯有違反麻醉藥品管理條例、藥事法、竊盜等罪，均經法院分別判處罪
    刑確定，其中於八十六年五月廿一日因犯竊盜罪，經臺灣板橋地方法院以八十六
    年易字第八三三號刑事判決判處有期徒刑七月，甫於八十七年十二月十二日執畢
    出監在案，不知警惕，復於八十九年九月一日因違反麻醉藥品管理條例案件，經
    臺灣板橋地方法院檢察署檢察官以八十九年聲戒字第一一五○號聲請書聲請將丁○○送戒治場所強制戒治獲准，刻於臺灣臺北監獄附設戒治所強制戒治中。
二、丁○○於八十九年三月七日晚九時四十五分許，依照先前與成年男子戊○○約定
    ，駕駛一輛黃色裕隆廠車牌G9-736號( 起訴書誤載：GP-736號 )營業小客車附載
    友人丙○○攜帶淨重約陸點肆公克第二級毒品安非他命一小包，前往臺北縣新店
    市○○路九十二巷八號四樓戊○○住處附近( 即「秀朗橋」新店市端北側橋下之
    新店市○○路 )臨時停車。丁○○坐在駕駛座( 引擎發動中 )等候警戒，而由丙○○攜帶該小包安非他命上樓交予戊○○，惟遭在屋內埋伏之臺北市政府警察局
    南港分局第三組( 刑事組 )小隊長謝政安、林光志二名便衣員警當場逮捕，得悉
    丁○○所駕駛之該輛營業小客車正在樓下等候，己○○○○前因承辦丁○○、戊○○共犯之竊盜案件而曾經親自逮捕過丁○○，乃獨自下樓逮捕丁○○，於發現
    丁○○所駕駛且引擎發動中之車牌G9-736號營業小客車後，即徒步自該輛右後方
    接近，見丁○○亦自照後鏡觀察其動作，迨至己○○○○接近右前駕駛座旁正要
    打開車門之際，丁○○認出己○○○○而迅將車門鎖按下並加油起步駛離，己○○○○奔跑追趕。丁○○駕車前駛約五公尺，疏未注意車前狀況並隨時採取必要
    之安全措施，以致該輛車牌G9-736號營業小客車右前車頭撞擊一輛車尾朝後斜停
    路邊而由成年女子甲○○所駕駛欲倒車駛出停車處之車牌EP-0661 號自用小客車
    尾部並卡住車體。丁○○見己○○○○猶自後奔跑接近，竟基於損壞他人車輛之
    故意，再加速猛力衝撞該輛甲○○所駕駛之車牌EP-0661 號自用小客車尾部( 甲○○驟遭撞擊，當場昏倒在駕駛座，受有背部疼痛之傷害，自行調養復原而未就
    醫治療，亦未就傷害部分提出告訴 )，將卡住其所駕駛營業小客車車頭之該輛甲○○駕駛之車牌EP-0661 號自用小客車車體撞開後，明知其駕駛動力交通工具(
    車牌G9-736號營業小客車 )肇事，致人( 車牌EP-0661 號自用小客車駕駛人甲○○ )受傷，未即採取救護或其他必要措施並向警察機關報告，逕自駕車逃逸。甲○○所有之該輛車牌EP-0661 號自用小客車尾部損壞不堪使用。
三、案經被害人甲○○訴請臺北縣警察局新店分局報請臺灣臺北地方法院檢察署檢察
    官偵查起訴。
        理      由
一、訊據被告丁○○雖不否認其認識戊○○、丙○○及謝政安，並於偵查中坦承該輛
    車牌G9-736號( 起訴書誤載車牌GP-736號 )營業小客車是其本人租用的，且未交
    予他人駕駛，惟矢口否認曾於前揭時地駕車搭載丙○○前往臺北縣新店市○○路
    九十二巷八號四樓戊○○住處販賣安非他命，也未駕車衝撞告訴人甲○○駕駛之
    車牌EP-0661 號自用小客車，辯稱略以其當日並未前往新店，也忘記有無駕車經
    過前揭肇事地點云云。經查：
    (一)證人己○○○○迭於偵審中，就其率領同僚林光志警員接獲線報，於八十九
        三月七日傍晚，便衣前往臺北縣新店市○○路九十二巷八號四樓戊○○住處
        ，執行逮捕違反毒品危害防制條例及藥事法案件通緝犯戊○○( 臺灣臺北地
        方法院檢察署八十九年二月廿五日乙○聰戍緝字第00513 號令通緝 )勤務，
        得悉丁○○即係供應戊○○吸用安非他命毒品來源之人，且丁○○即將前來
        販售安非他命，即與林光志警員同在戊○○住處內埋伏守候，待丙○○攜帶
        淨重約陸點肆公克安非他命一小包上樓，始知丁○○逗留在樓下一輛引擎發
        動中之車牌G9-736號營業小客車內，其因曾經承辦竊盜案件同時逮捕戊○○
        、丁○○二人而認識丁○○，遂獨自下樓徒步接近該輛引擎發動中之營業小
        客車，惜遭丁○○識破駕車加速駛離，惟因心情緊張輪胎打滑，右前車頭衝
        撞右側一輛由甲○○所駕駛正欲自路邊斜停處倒車之車牌EP-0661 號自用小
        客車尾部而車體卡在一起，丁○○為求脫身，竟又加速衝撞該輛自用小客車
        尾部，將卡在一起之車身撞開後逃逸等情論述綦詳，載明筆錄在卷可稽，核
        與證人戊○○於本院調查中到庭結證情節相符，且證人戊○○、丙○○二人
        於臺灣臺北地方法院檢察署八十九年度偵字第五三八五號被告丙○○毒品危
        害防制條例案件警訊及偵查中證述明確，載明筆錄在卷，亦經本院依職權調
        取核閱無訛。被告丁○○空言否認其駕駛車牌G9-736號營業小客車搭載丙○○攜帶安非他命前往戊○○住處，及否認為逃避己○○○○追捕而衝撞甲○○倒車中之車牌EP-0661 號自用小客車云云，均無非係畏罪卸責之詞，不足
        採信。被告丁○○駕車撞開甲○○駕駛之車牌EP-0661 號自用小客車尾部，
        以致車牌EP-0661 號自用小客車尾部損壞不堪使用，亦有車損相片一張在卷
        ( 臺北地檢署八十九年度偵字第八二一○號卷第十一頁 )可資佐證，被告丁○○既係為避免己○○○○追捕而衝撞甲○○所有之該輛車牌EP-0661 號自
        用小客車尾部，其有損壞他人之物之故意，至為灼然，應予依法論科。
    (二)被害人甲○○駕駛車牌EP-0661 號自用小客車驟遭連續撞擊兩次，以致在駕
        駛座昏倒片刻，受有背部疼痛之輕微傷害，亦據被害人甲○○指訴不移，核
        與目擊證人己○○○○之證述相符，且依前揭卷附車牌EP-0661 號自用小客
        車尾部損壞嚴重情形觀之，當時坐於車內駕駛座之甲○○受有背部疼痛之傷
        害，尚堪信為實在。從而被告丁○○駕駛動力交通工具( 車牌G9-736號營業
        小客車 )肇事，致人( 甲○○ )受傷而逃逸之事實，即堪認定屬實，亦應依
        法論科。
二、核被告丁○○所為，係犯刑法第三百五十四條毀損罪及第一百八十五條之四駕駛
    動力交通工具肇事致人受傷而逃逸罪。其所犯前揭二罪間之犯意各別且構成要件
    不同，應予分論併罰。查被告丁○○曾犯有違反麻醉藥品管理條例、藥事法、竊
    盜等罪，均經法院分別判處罪刑確定，其中於八十六年五月廿一日因犯竊盜罪，
    經臺灣板橋地方法院以八十六年易字第八三三號刑事判決判處有期徒刑七月，甫
    於八十七年十二月十二日執畢出監，有臺灣高等法院檢察署刑案紀錄簡覆表一件
    在卷可稽，其於五年以內再犯本件有期徒刑以上之二罪，均為累犯，應分別加重
    其刑。爰審酌被告丁○○素行、犯罪之種類、造成之損害及犯罪後態度惡劣不知
    悔悟等一切情狀，分別量處如主文所示之刑並定其應執行之刑，以示懲儆。
據上論斷，應依刑事訴訟法第二百九十九條第一項前段，刑法第三百五十四條，第一
百八十五條之四，第四十七條，第五十一條第五款，罰金罰鍰提高標準條例第一條前
段，判決如主文。
本案經檢察官蔡名堯到庭執行職務
中      華      民國    九    十    年      七      月    卅一    日
                          臺灣臺北地方法院交通法庭
                                  法  官  鍾      華
右正本證明與原本無異。
如不服本判決，應於判決送達後十日內向本院提出上訴狀(應抄附繕本)。告訴人
或被害人如對於本判決不服者，應具備理由請求檢察官上訴，其上訴期間之計算
係以檢察官收受判決正本之日期為準。
                                  書記官  黃  繡  琴
中      華      民      國    九    十    年      七      月  三十一    日
附錄本案所犯法條全文
刑法第三百五十四條
毀棄、損壞前二條以外之他人之物，或致令不堪用，足以生損害於公眾或他人者，處
二年以下有期徒刑、拘役或五百元以下罰金。
刑法第一百八十五條之四：
駕駛動力交通工具肇事，致人死傷而逃逸者，處六月以上五年以下有期徒刑。


司法院資訊處製作；財團法人民間司法改革基金會備份。
